【裁判字號】    97,聲,1091
【裁判日期】    970423
【裁判案由】    聲明異議
【裁判全文】
臺灣臺中地方法院刑事裁定              97年度聲字第1091號
聲明異議人
即 受 刑人  甲○○
                    （現於臺灣臺中監獄執行中）
上列受刑人因偽造署押罪等案件，對於檢察官之指揮執行命令（
臺灣臺中地方法院檢察署96年度執減更維字第5330號執行指揮書
）聲明異議，本院裁定如下：
    主    文
異議駁回。
    理    由
一、本件聲明異議意旨詳如聲明異議狀所載（如附件）。
二、按受刑人或其法定代理人或配偶，以檢察官執行之指揮為不
    當者，得向諭知該裁判之法院聲明異議；法院應就異議之聲
    明裁定之，刑事訴訟法第484條、第486條分別定有明文。又
    按「裁判除關於保安處分者外，於確定後執行之，刑事訴訟
    法第456條前段定有明文，是裁判一經確定，非依法定程序
    ，不能停止其執行之效力；又執行機關對於審判機關所為之
    裁判，無審查內容之權，故裁判是否違法，並非執行機關所
    得過問。經查本件抗告人因貪污案件，經本院於85年11月28
    日以85年度台上字第5603號判決，判處有期徒刑3年6月，褫
    奪公權3年；減為有期徒刑2年4月，褫奪公權2年確定在案，
    有本院上開判決影本在卷可按，臺灣花蓮地方法院檢察署檢
    察官據以執行，即無不當。縱抗告人對於上開案件經臺灣高
    等法院花蓮分院檢察署檢察官提起第三審上訴，是否因已逾
    法定期間而有上訴不合法之情形一節，有所爭執，亦應依循
    其他法定程序以求救濟，尚非得據為對檢察官執行之指揮聲
    明異議之適法理由」（最高法院87年度台抗字第80號裁判要
    旨參照）。準此，受刑人聲明異議之客體，應以檢察官執行
    之指揮為限；亦即受刑人就刑之執行或其方法，認檢察官之
    指揮不當者，始得向諭知該裁判之法院聲明異議，資以救濟
    。倘受刑人並非針對檢察官執行之指揮認有不當，其所為聲
    明異議於程序上即已難謂適法，法院自應以裁定駁回其異議
    ，甚屬灼然。
三、查受刑人前因違犯槍砲彈藥刀械管制條例、妨害自由、偽造
    署押及懲治盜匪條例等案件業已判決罪刑確定，並經本院以
    96年度聲減字第4624號裁定減刑，並定應執行有期徒刑12年
    3月確定在案，再由臺灣臺中地方法院檢察署檢察官以96年
    度執減更維字第5330號執行在案，經本院依職權調閱前開減
    刑裁定、執行卷宗核無違誤，是臺灣臺中地方法院檢察署檢
    察官以96年度執減更維字第5330號執行指揮書之指揮執行命
    令係依照上開減刑裁定所定之應執行刑為之，並非由檢察官
    任意指揮，亦無採取不利受刑人之方式執行等情事，對受刑
    人之既得權利並無減損，於法並無不合，是以受刑人雖指稱
    ，為符合公平及對受刑人最有利之解釋，應就上開減刑裁定
    中之偽造署押罪及妨害自由罪之部分，應併予諭知易科罰金
    之折算標準云云，既非對檢察官執行之指揮不當而為聲明異
    議，依上揭之說明，本件受刑人之聲明異議於法尚有未合。
四、綜上所述，檢察官上開指揮既無何不當之處，且對被告之權
    益並無何不當之影響，本件聲明異議，即無理由，應予駁回
    。
五、據上論斷，應依刑事訴訟法第486條，裁定如主文。
中    華    民    國    97    年    4     月    23    日
                    刑事第一庭  法  官  洪挺梧
以上正本證明與原本無異。
如不服本裁定，應於裁定送達後5日內向本院提出抗告狀。
                                書記官  劉雅玲
中    華    民    國    97    年    4     月    23    日


司法院資訊處製作；財團法人民間司法改革基金會備份。
